# 处置子公司全部股权收到部分现金和部分股票的会计处理

提问人：wc2006 时间：2016-05-20 14:42:49
公司准备处置合并范围内子公司，假设账面成本是 1 亿元，交易对方准备对价是 5000 万现金和 5000 万股票或债券，麻烦问问如何会计处理？ 1 、如何确认投资收益？ 2 、取得的股票情况,是有交易市场有市值的但需要锁定 3 年，假设签署协议是按照当时的市价是5000 万，但是实际完成交割时价值变化了 4000 万了或 8000 万了，分别如何处理？ 3 、假设取得 5000 万是公司发的可转换债券如何处理？ 4 、假设取得 5000 万是公司债券如何处理？ 5 、假设取得 5000 万是评估确定的没有公开市场交易价格的股权如何会计处理？ 麻烦大家指点，谢谢。

回答人：chenyiwei
《企业会计准则第 2 号——长期股权投资（ 2014 年修订）》第十七条：处置长期股权投资，其账面价值与实际取得价款之间的差额，应当计入当期损益。采用权益法核算的长期股权投资，在处置该项投资时，采用与被投资单位直接处置相关资产或负债相同的基础，按相应比例对原计入其他综合收益的部分进行会计处理。 《企业会计准则第 33 号——合并财务报表（ 2014 年修订）》第五十条：企业因处置部分股权投资等原因丧失了对被投资方的控制权的，在编制合并财务报表时，对于剩余股权，应当按照其在丧失控制权日的公允价值进行重新计量。处置股权取得的对价与剩余股权公允价值之和，减去按原持股比例计算应享有原有子公司自购买日或合并日开始持续计算的净资产的份额之间的差额，计入丧失控制权当期的投资收益，同时冲减商誉。与原有子公司股权投资相关的其他综合收益等，应当在丧失控制权时转为当期投资收益。
因此，作为处置对价取得非货币资产或金融资产，应按其于处置日的公允价值计量。如果在实际处置日，这些非货币性资产的公允价值不同于基准日评估值的，则应按照处置日的公允价值进行重新计量。其中，对于取得限售股的，应按证监会公告[2011]41号的规定确定其于处置日的公允价值。

提问人：wc2006 时间：2016-05-22 11:25:02
谢谢 陈老师指导。具体理解是可以确认投资收益，同时交易收到金融资产应合理计量。对吗？

回答人：chenyiwei
是。